# 公允价值变动是每个月都要确认还是年末和年中确认就可以了？

提问人：dalu123 时间：2015-11-08 00:16:49
准则上写的是：资产负债表日，要按照公允价值计量。准确的说，每个月末都是资产负债表日。
教材上给出的例题都是 6 月 30 日和 12 月 31 日的公允价值。结合上市公司对外报告：年度报告和年中报告。
我认为这里的资产负债表日应该是对外报告的资产负债表日。不用每个月末都确认公允价值变动。
再比如：公司被兼并，资产需要评估了，这个时候月末就应该确认公允价值变动。平时没有重大事项，不需要每个月末都确认公允价值变动。

回答人：chenyiwei
基本可以如你所理解。这里的“资产负债表日”是指需要对外报送中期财务报表的资产负债表日，例如对上市公司至少应包括各季度末、半年度末和年末。因购并重组等原因需要对外报出其他月末（或特殊情况下以非月末日期）为基准日或截止日的报表时，对该基准日或截止日也应执行像年末一样的结账程序，包括公允价值调整。